【裁判字號】    89,訴,1387
【裁判日期】    890803
【裁判案由】    搶奪
【裁判全文】
台灣台中地方法院刑事判決                        八十九年度訴字第一三八七號
    公  訴  人  台灣台中地方法院檢察署檢察官
    被      告  丁○○
    被      告  己○○
右列被告等因搶奪等案件，經檢察官提起公訴（八十九年度偵字第七二五三號），本
院判決如左：
    主  文
丁○○竊盜，處有期徒刑肆月；又共同連續意圖為自己不法之所有，而搶奪他人之動
產，處有期徒刑貳年陸月。應執行有期徒刑貳年捌月。
己○○竊盜，處有期徒刑肆月，又共同連續意圖為自己不法之所有，而搶奪他人之動
產，處有期徒刑貳年陸月。應執行有期徒刑貳年捌月。
    事  實
一、己○○意圖為自己不法之所有，於民國（下同）八十九年一月十五日上午十一時
    許，在台中縣大甲鎮○○路與蔣公路口，徒手竊取吳清在所有停放於該處之車牌
    號碼為ＪＹＪ─五六二號機車一輛，得手後留供己用。己○○復另與丁○○共同
    基於意圖為自己不法所有之概括犯意，於同年三月二十九日晚上七時十分許，由
    己○○將前開得之ＪＹＪ─五六二號機車之車牌卸下後，騎乘該機車附載丁○○
    ，二人並均戴全罩式安全帽，在台中縣大甲鎮○○街與信義路口，趁戊○○騎乘
    機車行經該處而不及防備之際，由後座之丁○○徒手自後搶奪戊○○掛於左肩上
    之皮包，因戊○○人車倒地（僅受多處擦傷，未據告訴），己○○、丁○○二人
    亦因機車倒地後即起身共乘機車逃逸，始未得逞；同日晚上八時十五分許，己○○、丁○○二人均戴全罩式安全帽，由己○○騎乘前開機車附載丁○○，在台中
    縣大甲鎮○○路與忠孝街口，趁庚○○騎乘機車行經該處而不及防備之際，由機
    車後座之丁○○徒手自後搶奪庚○○背於右肩上之皮包一只（內有行動電話手機
    一支、金戒指二枚、現金新台幣一萬一千元、信用卡二張、存摺三本、三商認同
    卡一張、印章兩枚），得手後共乘機車逃逸，現金朋分花用，並以該支行動電話
    （序號000000000000000）向辛○○（原名劉煙民，另由檢察官
    偵辦）交換安非他命二公克，二人朋分施用（此部分由檢察官另行偵辦），其餘
    物品則沿路丟棄。丁○○另基於意圖為自己不法所有之竊盜犯意，於八十九年四
    月八日晚上八時許，在台中縣大甲鎮李綜合醫院前，徒手竊取丙○○所有而停放
    於該處之車牌號碼為ＪＣＫ─五二三號機車一輛，得手後留供己用。同年四月二
    十日下午六時四十分許，己○○騎乘前開竊得車牌號碼為ＪＣＫ─五二三號機車
    附載丁○○，二人亦均戴全罩式安全帽，在台中縣大甲鎮○○路大甲高工對面，
    趁乙○○騎乘機車行經該處而不及防備之際，由後座之丁○○徒手自後搶奪乙○○所有掛於機車左手把之皮包一只（內有身分證二張、印章二枚、郵局存摺與戶
    口名簿各一件、現金新台幣一千元），得手後共乘機車逃逸，現金朋分花用，其
    餘物品則沿路丟棄；同年四月二十四日晚上九時五十五分許，己○○亦騎乘前開
    竊得之車牌號碼為ＪＹＪ─五六二號機車附載丁○○並均戴全罩式安全帽，在台
    中縣大甲鎮○○街六四號前，趁甲○○騎乘機車行經該處而不及防備之際，由後
    座之丁○○徒手自後搶奪甲○○所有背於左肩上之手提袋一個（內有女用皮包一
    只、身分證與駕駛執照各一張、郵局存摺一件、提款卡二張、行動電話手機一支
    、電話卡一張、現金新台幣三百餘元），得手後共乘機車逃逸，現金朋分花用，
    其餘物品則沿路丟棄。嗣經警依庚○○前開被搶奪之行動電話手機序號，查得使
    用人為壬○○（另由檢察官偵辦），再循線於同年五月二日下午五時三十分查獲
    己○○、丁○○及辛○○等人，並查獲該支序號為0000000000000
    00號行動電話（業經警方發還庚○○）一支、車牌號碼為ＪＣＫ─五二三號機
    車一輛（業經警方發還丙○○，另車牌號碼為ＪＹＪ─五六二號機車一輛，業經
    警方於同年四月二十六日尋獲並發還吳清在）。
二、案經台中縣警察局大甲分局報請台灣台中地方法院檢察署檢察官偵查起訴。
    理  由
一、右揭犯罪事實，業據被告丁○○、己○○二人於同警訊，檢察官偵查中及本院審
    理時自白不諱，核與被害人戊○○、庚○○、丙○○、乙○○、甲○○等人於警
    訊及本院審理時指述之情節，並經證人壬○○及辛○○於警訊時證述屬實，復有
    自白書二紙、贓物領據三紙、車籍作業系統查詢認可資料及被告二人作案路線圖
    等各在卷足資佐證，被告二人自白均與事實相符，堪以採信，本件事證明確，被
    告二人犯行洵堪認定。
二、核被告丁○○、己○○二人所為，均係犯有刑法第三百二十條第一項之竊盜罪及
    同法第三百二十五條第一項、第三項之搶奪既遂、未遂罪。被告二人先後多次搶
    奪既、未遂之犯行，時間緊接，所犯犯罪構成要件相同，顯係基於概括犯意反覆
    為之，應依刑法第五十六條論以連續搶奪既遂之一罪，並加重其刑。又被告二人
    就搶掇罪部分，有犯意聯絡及行為分擔，應論以共同正犯。又被告二人於本院審
    理時自承伊等係於竊盜他人機車後始另行起意搶奪他人財物，是被告二人所犯前
    開竊盜罪及連續搶奪罪之間，犯意各別，行為互殊，應予分論併罰，公訴人認係
    牽連關係，容有未洽。爰審酌被告二人之品行及犯罪動機、目的、手段、於夜間
    利用被害人不及防備之際而當街搶奪被害人之財物，除造成被害人財產上之損失
    外，對被害人心理更造成莫大之恐懼、傷害及被告犯後對前開犯行均坦承不諱之
    態度等一切情狀，分別量處如主文所示之刑，並定其應執行之刑，以示懲儆。
據上論斷，應依刑事訴訟法第二百九十九條第一項前段，刑法第二十八條、第五十六
條、第三百二十條第一項、第三百二十五條第一項、第五十一條第五款、罰金罰鍰提
高標準條例第一條前段，判決如主文。
本案經檢察官許政純到庭執行職務。
中      華      民      國        八十九    年       八     月    三    日
                                      台灣台中地方法院刑事第六庭
                                          法  官  簡  賢  坤
右正本證明與原本無異。
如不服本判決，應於判決送達後十日內向本院提出上訴狀，上訴於臺灣高等法院臺中
分院( 須附繕本 )。
                                          書記官
中      華      民      國        八十九    年       八     月    三    日
附錄本案論罪科刑法條全文：
刑法第三百二十條第一項
意圖為自己或第三人不法之所有，而竊取他人之動產者，為竊盜罪，處五年以下有期
徒刑、拘役或五百元以下罰金。
刑法第三百二十五條第一項
意圖為自己或第三人不法之所有，而搶奪他人之動產者，處六月以上五年
以下有期徒刑。
因而致人於死者，處無期徒刑或七年以上有期徒刑，致重傷者，處三年以
上十年以下有期徒刑。
第一項之未遂犯罰之。


司法院資訊處製作；財團法人民間司法改革基金會備份。
